最高法院刑事判決                              八十八年度台上字第六三○五號
    上  訴  人  甲○○
右上訴人因誣告案件，不服台灣高等法院中華民國八十八年七月二十八日第二審判決
（八十八年度上訴字第三○號，起訴案號：台灣台北地方法院檢察署八十七年度偵字
第一○二三五號），提起上訴，本院判決如左：
    主  文
上訴駁回。
    理  由
按刑事訴訟法第三百七十七條規定，上訴於第三審法院，非以判決違背法令為理由，
不得為之。是提起第三審上訴，應以原判決違背法令為理由，係屬法定要件。如果上
訴理由狀並未依據卷內訴訟資料，具體指摘原判決不適用何種法則或如何適用不當，
或所指摘原判決違法情事，顯與法律規定得為第三審上訴理由之違法情形，不相適合
時，均應認其上訴為違背法律上之程式，予以駁回。本件原判決綜合調查證據之結果
，認上訴人甲○○犯有刑法第一百六十九條第一項意圖他人受刑事處分，向該管公務
員誣告罪之事實，因而撤銷第一審之科刑判決，改判仍論上訴人以上開罪名，處有期
徒刑伍月，已詳認定犯罪事實之依據及憑以認定之理由，並對上訴人否認犯罪之辯
詞，如何不足採信，均已依據卷內資料予以指駁及說明，從形式上觀察，原判決並無
違背法令情形。上訴意旨謂：上訴人僅係懷疑被害人詹麗英、陳清順間有串通偽造文
書而共同詐欺上訴人之嫌，始訴請檢察官查明其二人是否共謀，並未具體指訴詹麗英
有偽造文書或詐欺行為，或與陳清順有犯意聯絡或行為分擔，顯見上訴人係出於誤會
、懷疑而為告訴，並非虛構事實故意誣告，原判決仍論處上訴人誣告罪刑，殊有未當
等語，係就原判決已詳為論斷與說明之事項，再為事實上之爭執，殊非適法之第三審
上訴理由。又上訴人主觀上顯有誣告詹順英、陳清順之意圖，客觀上則係以其親身經
歷之事實，堅指詹順英、陳清順有犯罪行為，指名向該管公務員告訴，經檢察官認詹
、陳二人無其所訴之犯罪事實，而均為不起訴處分，因認上訴人犯有誣告罪行；另證
人彭文孝之證言，不足為有利上訴人之認定，原判決理由一已分別詳述其調查審認之
結果，核屬事實審法院採證認事及取捨證據職權之適法行使，難謂有認定事實不憑證
據之違法，其採證認事經核亦無違經驗法則及論理法則。再刑法第一百六十九條第一
項誣告罪之成立，僅以行為人有「意圖他人受刑事或懲戒處分」之意圖為已足，不以
果得實現為限。上訴人告訴詹、陳二人偽造文書、詐欺等罪，雖經不起訴處分，亦不
影響上訴人誣告罪之成立。至緩刑之宣告，除應具備刑法第七十四條所定條件外，並
須有可認為以暫不執行刑罰為適當之情形，始得為之，為法院裁判時得依職權自由裁
量之事項，上訴人不得以原判決未諭知緩刑指為違背法令。此外，上訴人徒憑己意，
對原審職權之適法行使及原判決理由已詳為論斷之事項，任意爭辯，顯與法定上訴第
三審之形式要件不符，其上訴違背法律上之程式，應予駁回。
據上論結，應依刑事訴訟法第三百九十五條前段，判決如主文。
中      華      民      國    八十八    年     十一     月      四      日
                              最高法院刑事第七庭
                                  審判長法官  謝  家  鶴
                                        法官  洪  文  章
                                        法官  花  滿  堂
                                        法官  陳  世  淙
                                        法官  洪  佳  濱
      右正本證明與原本無異
                                              書  記  官
中      華      民      國    八十八    年     十一     月     二十     日
